臺灣桃園地方法院刑事判決　　　　　　　 94年度易字第875號
公　訴　人　臺灣桃園地方法院檢察署檢察官
被　　　告　乙○○
　　　　　　　　　　之1 號
上列被告因竊盜案件，經檢察官提起公訴（94年度偵字第10372號）
，本院判決如下：
    主  文
乙○○攜帶兇器竊盜，累犯，處有期徒刑捌月。扣案鐵撬、鐵鎚
、螺絲起子各壹支均沒收。
    事  實
一、乙○○前於民國67年、70年、73年、84年、86年間因竊盜案
    件經分別判處有期徒刑1 年、1 年2 月、2 年、2 月、4 月
    確定且執行完畢。再於87年間因竊盜案件，經本院判處有期
    徒刑10月，復經臺灣高等法院撤銷原判決，改判處有期徒刑
    1 年2 月，刑前強制工作3 年確定，於93年12月1 日縮短刑
    期執行完畢。詎仍不知悔改，意圖為自己不法所有之犯意，
    於94年4 月6 日14時50分許，攜帶其所有具有危險性、足以
    對他人生命、身體、安全構成威脅之鐵撬、鐵鎚、螺絲起子
    各1 支，至由陸軍第六軍團三三化學兵群所接管位於桃園縣
    大溪鎮慈光一村21號2 樓，竊取軍方所有價值約新臺幣（下
    同）500 元之鋁條12支。旋在上址為警查獲。
二、案經桃園縣政府警察局大溪分局報請臺灣桃園地方法院檢察
    署檢察官偵查起訴。
    理  由
一、被告乙○○固坦承有於上述時間攜帶鐵撬、鐵鎚及螺絲起子
    ，至慈光一村綑綁鋁條，惟矢口否認涉有竊盜犯行，辯稱：
    伊之前在埔心眷村拿取物品時，有詢問過該處之軍人，該處
    之軍官同意伊拿取，所以伊才在本案之眷村拿東西，因當時
    本案眷村無人在場。所以伊無法詢問該處人員可否取物。該
    眷村已2 、3 年無人居住，伊以為該處的物品是他人棄置之
    物，可以任人取拿云云。經查：
（一）被告前開犯行，業據證人甲○○於警詢中指述：伊係三三
      化學兵群偵消營偵一連二兵，位於桃園縣大溪鎮之「慈光
      一村」現已搬遷，由陸軍第六軍團三三化學兵群接管該處
      財物。該處有張貼公告，嚴禁他人進入竊取、破壞。被告
      於94年4 月6 日14時50分許，在大溪鎮慈光一村21號2 樓
      竊取鋁門框條12支（價值約500 元）時，為警當場查獲（
      見94年偵字第10372 號卷第15、16頁）；於本院審理時證
      述：94年4 月26日伊在陸軍第六軍團三三化學兵群偵消營
      服役，伊部隊有接管眷村改造工作，慈光一村由伊部隊接
      管。伊大約每一、二星期會至慈光一村巡察、拍照1 次，
      目的為防止該處發生火災及避免他人盜取其內財物。94年
      間慈光一村無人居住，但其內之物品屬軍方所有，他人不
      得任意取拿。該住曾發生鐵窗遭竊之情形，軍方遂以加強
      人員巡邏並請警方注意該處情形之方式來防止竊案（見本
      院94年12月15日審理筆錄）等語綦詳。再軍方於92年12月
      2 日起在慈文一村貼有公告，表示該處為軍方所管理，其
      地上所屬建築物及慈光一村範圍內之物品、設施均為軍方
      之財產，任何人員均不可任意進入、竊取及破壞一節，有
      張貼之公告照片一紙在卷可佐，且被告陳稱前開公告張貼
      在慈文一村業已二、三年（見本院94年12月15日審理筆錄
      ），足見被告明知該處為軍方所管理，不得任意入內竊取
      財物，被告辯稱誤以慈文一村內之財物係他人棄置云云，
      顯為卸責之詞，要無可信。
（二）至被告以當時慈光一村無人居住，且現慈光一村業經拆除
      ，該處之住址為無效之住址。伊之前在埔心某處同為待拆
      眷村撿拾物品時，該處人員均同意伊拿取，伊可在此處拿
      取物品等語為辯。然被告確有於94年4 月16日至慈光一村
      綑綁鋁條一情，業據被告自承在卷，而該等鋁條為接管該
      處之陸軍第六軍團三三化學兵群所有之財物，亦經證人甲
      ○○證述明確，被告亦自承其拿取前開鋁條時未得管理慈
      光一村人員之同意，則被告未經允許擅自拿取他人管領之
      財物即為竊盜，要與該慈光一村是否有人居住，該處是否
      業已拆除、搬遷無涉。再被告為一智識正常之人，當知除
      物品所有權、管領人外，他人無權為人處分財產，實不致
      如其所言以為取得他處眷村人員同意，即可在本案眷村拿
      取財物，被告猶以前詞為辯，要係推諉之詞，自無可採。
（三）此外，復有照片2 張、贓物領據1 紙及扣案鐵撬、鐵鎚、
      螺絲起子各1 支可資佐證。被告確有竊取之鋁條12支一節
      ，足以認定。本件事証明確，被告犯行洵堪認定。
二、查扣案鐵撬、鐵鎚、螺絲起子各1 支，均係堅硬之鐵器，足
    以對人之身體、生命構成威脅，自屬兇器。是核被告所為，
    係犯刑法第321 條第1 項第3 款之攜帶兇器竊盜罪。次按竊
    盜罪既遂與未遂之區別，應以所竊之物已否移入自己權力支
    配之下為標準。若已將他人財物移歸自己所持，即應成立竊
    盜既遂罪。至其後將已竊得之物遺棄逃逸，仍無妨於該罪之
    成立，亦有最高法院17年上字第509 號判例可資參照。查
    應從一重之加重竊盜罪論處。查被告自承業將鋁條12支加以
    綑綁等語（見本院94年12月15日審理筆錄），又前開鋁條12
    支業經綑為一束一情，亦有照片1 紙在卷可按，顯見該等鋁
    條業已處於被告可隨時搬移、處分之狀況，勘認該等財物已
    處於被告實力支配範圍之下，被告竊盜行為已達既遂。再被
    告於87年間因竊盜案件，經本院判處有期徒刑10月，復經臺
    灣高等法院撤銷原判決，改判處有期徒刑1 年2 月，刑前強
    制工作3 年確定，於93年12月14日縮短刑期執行完畢一情，
    有臺灣高等法院被告全國前案紀錄表1 份在卷可稽，其於有
    期徒刑執行完畢後5 年內再犯本件有期徒刑以上罪，為累犯
    ，應依刑法第47條加重其刑。爰審酌被告被告前有多次竊盜
    前科，素行不佳，不思以正當途徑營生，為圖私利一再行竊
    ，且行竊時攜帶兇器，極易對他人生命、身體造成威脅，其
    危害性較徒手行竊者情節為重，惟念其所竊之財物價值不高
    ，其甫行竊完畢即為警查獲，所生危害不大，然犯罪後不思
    悔悟，猶狡言詭辯以圖卸責，態度惡劣等一切情狀，量處如
    主文所示之刑並諭知易科罰金之折算標準，以資懲警。扣案
    之鐵撬、鐵鎚、螺絲起子各1 支，係被告所有供行竊所用之
    物，業經被告自承在卷，均應依刑法第38條第1 項第2 款之
    規定宣告沒收。
據上論斷，應依刑事訴訟法第299 條第1 項前段，刑法第321 條
第1 項第3 款、第47條、第38條第1 項第2 款，判決如主文。
本案經檢察官謝雯璣到庭執行職務。
中　　華　　民　　國　　94　　年　　12　　月　　29　　日
                        臺灣桃園地方法院刑事第九庭
                                審判長法  官 林明洲
                                      法  官 胡芷瑜
                                      法  官 何燕蓉
以上正本證明與原本無異。
如不服本判決，應於判決送達後10日內向本院提出上訴狀（應附
繕本），上訴於臺灣高等法院。
                                      書記官  許弘樺
中　　華　　民　　國　　94　　年　　12　　月　　29　　日
附錄本案論罪科刑法條：
中華民國刑法第321條第一項
犯竊盜罪而有左列情形之一者，處六月以上、五年以下有期徒刑
：
一  於夜間侵入住宅或有人居住之建築物、船艦或隱匿其內而犯
之者。
二  毀越門扇、牆垣或其他安全設備而犯之者。
三  攜帶兇器而犯之者。
四  結夥三人以上而犯之者。
五  乘火災、水災或其他災害之際而犯之者。
六  在車站或埠頭而犯之者。
